臺灣高等法院民事判決
110年度上字第294號
上  訴  人  鄭宗旭
被 上 訴人  陳筱蓉

            胡宏文
            朱慧真
上列當事人間請求損害賠償事件，上訴人對於中華民國110年1月
14日臺灣臺北地方法院110年度訴字第491號第一審判決提起上訴
，本院不經言詞辯論，判決如下：
    主      文
上訴駁回。
第二審訴訟費用由上訴人負擔。
    事實及理由
一、按原告之訴，依其所訴之事實，在法律上顯無理由者，法院
     得不經言詞辯論，逕以判決駁回之，民事訴訟法第249條第
    2 項定有明文，此項規定於第二審程序準用之（同法第463
    條規定及司法院院解字第3264號解釋文㈣參照）。 
二、上訴人主張：訴外人凌陽多媒體股份有限公司（下稱凌陽公
    司）於臺灣臺北地方法院108年度勞訴字第1號案件審理中曾
    以答辯二狀承認，其曾於民國107年1月17日在凌陽公司內以
    訴外人廈門凌陽華芯科技有限公司（下稱廈門凌陽公司）名
    義與伊簽訂協議書（下稱系爭協議），因廈門凌陽公司負責
    人廖明政在臺灣，故請伊前往台灣與廖明政簽約，伊乃專程
    從廈門回臺灣簽約，契約不可能在廈門簽署的，然凌陽公司
    竟於本院109年度勞上字第120號請求給付違約金案件（下稱
    系爭事件）中翻供改稱契約交至廈門用印，詎被上訴人承審
    系爭事件，竟在凌陽公司未舉證之情況下，相信凌陽公司之
    翻供，不採信凌陽公司之自認，違反民事訴訟法第279條規
    定。又電子郵件中訴外人凌陽公司員工賴勝裕係以凌陽公司
    名義而非廈門凌陽公司名義簽署相關事項，而被上訴人身為
    法官本應以自由心證為判決，然證據擺在眼前，被上訴人竟
    故意視而不見，捏造諸多不實之內容，整份判決都是虛偽不
    實的，故意侵害伊之權利，致伊財產受有重大損失。惟原審
    竟以伊之訴顯無理由，不經言詞辯論判決駁回伊之請求，訴
    訟程序有重大瑕疵等語。為此，爰依民法第186條規定，求
    為命被上訴人應連帶給付上訴人人民幣48萬4,848元，及自1
    07年3月20日起至清償日止，按年息5%計算之利息（原審以
    上訴人之訴顯無理由，不經言詞辯論為上訴人敗訴之判決，
    上訴人不服，提起上訴）。並上訴聲明：（一）原判決廢棄
    。（二）被上訴人應連帶給付上訴人人民幣48萬4,848元，
    及自107年3月20日起至清償日止，按年息5%計算之利息或發
    回原法院。
三、本件依民事訴訟法第463條準用同法第249條第2項規定，不
    經言詞辯論而為判決，被上訴人並未提出書狀作何聲明或陳
    述。 　　
四、按公務員因故意違背對於第三人應執行之職務，致第三人受
    損害者，負賠償責任，民法第186條第1項前段固定有明文。
    惟國家賠償法對於有審判或追訴職務之公務員，於國家賠償
    法第13條另有特別規定，即對於上開公務員主張損害賠償責
    任，須以其因執行職務侵害人民自由或權利，就其參與審判
    或追訴案件犯職務上之罪，經判決有罪確定為要件。而國家
    賠償法為公務員侵權行為責任之特別規定，其立法意旨即基
    於維護審判獨立及追訴職務公務員不受外界干擾，故民法第
    186條第1項前段故意侵權行為損害賠償之規定，就職司審判
    或追訴之公務員，亦必須以就其參與審判或追訴案件犯職務
    上之罪，經判決有罪確定為要件（最高法院103年度台上字
    第1796號、107年度台上字第1129號裁定要旨參照）。本件
    依上訴人主張之事實可知被上訴人均為職司審判之公務員，
    則依上開說明，須以因其執行職務侵害人民自由或權利，且
    就其參與審判之案件犯職務上之罪，經判決有罪確定，始負
    損害賠償責任。然上訴人並未提出被上訴人有因上開行為而
    犯職務上之罪經判決有罪確定之證明，則上訴人逕依民法第
    186條第1項規定請求被上訴人連帶負侵權行為損害賠償責任
    ，顯無理由，不應准許。從而，原審所為上訴人敗訴之判決
    ，即無不合。上訴論旨指摘原判決不當，請求廢棄發回，顯
    非有理，爰不經言詞辯論程序，逕以判決駁回本件上訴。
五、據上論結，本件上訴為顯無理由，爰判決如主文。 
中　　華　　民　　國　　110 　年　　3 　　月　　31　　日
                  民事第十七庭  
                        審判長法  官   黃雯惠
                              法  官   林佑珊
                              法  官   賴秀蘭
正本係照原本作成。
如不服本判決，應於收受送達後20日內向本院提出上訴書狀，其
未表明上訴理由者，應於提出上訴後20日內向本院補提理由書狀
（均須按他造當事人之人數附繕本）上訴時應提出委任律師或具
有律師資格之人之委任狀；委任有律師資格者，另應附具律師資
格證書及釋明委任人與受任人有民事訴訟法第466 條之1第1項但
書或第2項所定關係之釋明文書影本。如委任律師提起上訴者，
應一併繳納上訴審裁判費。
中　　華　　民　　國　　110 　年　　4 　　月　　6 　　日

　　　　　　　　　　　　　　  書記官   林淑貞